# 请教陈版：试样产品领用材料

提问人：跨度防护 时间：2018-05-03 18:02:03
生产中生产某种新产品，尚在试样阶段，试样满意则批量生产，也可能存在试样失败的可能性。 请教陈版：试样阶段消耗的料工费，应计入管理费用还是计入生产成本或制造费用？

回答人：chenyiwei
这种试样类似于研发支出，如果不满足资本化条件，则建议计入管理费用。 另外，如果是受客户委托定制某项新产品，则该新产品的试制支出应计入该客户合同的成本中。